臺灣臺北地方法院刑事判決
公　訴　人　臺灣臺北地方法院檢察署檢察官
被　　　告　甲○○
選任辯護人　陳增機律師
上列被告因公共危險案件，經檢察官提起公訴（94年度偵字第80
9號），本院判決如下：
    主  文
甲○○駕駛動力交通工具肇事，致人受傷而逃逸，處有期徒刑陸
月，如易科罰金，以參佰元折算壹日。緩刑參年。
被訴過失傷害部分公訴不受理。
    事  實
一、甲○○於民國九十三年八月十七日晚間十一時四分許，騎乘
    車號ＡＵＩ八三一號重型機車，沿光復橋由台北市方向往台
    北縣行駛，行經第十一號燈桿處，原應注意超車時，應與前
    車保持相當之安全距離，且依當時天候、照明及市區○○道
    路○路面乾燥無障礙，視距良好之情形，並無不能注意之情
    事，竟於由右側超越丁○○所騎乘之車號Ｎ八六─二六八號
    重型機車時，疏未注意保持安全距離，致所騎乘之機車後輪
    與丁○○機車前輪發生擦撞，丁○○騎乘之機車因而倒地，
    致受有頭部外傷、左額撕裂傷、顏面多處、兩側手肘、膝、
    及左下腹部多處創傷等傷害（被訴傷害部分業經丁○○撤回
    告訴）。甲○○明知駕駛重型機車肇事，致丁○○倒地受有
    傷害，不僅未協助丁○○就醫，復未留待現場等候處理，竟
    基於肇事逃逸之犯意，加速駛離現場。嗣經後方之機車騎士
    丙○○目擊事故經過，趨前攔阻，始同返現場，而為警查知
    上情。
二、案經臺北市政府警察局萬華分局報請臺灣臺北地方法院檢察
    署檢察官偵查起訴。
    理  由
壹、有罪部分（即被訴肇事逃逸部分）
一、訊據被告甲○○矢口否認有肇事逃逸之犯行，辯稱：肇事地
    點正好是大轉彎，轉彎時告訴人前輪撞到我的後輪（有關過
    失傷害部分業據告訴人撤回告訴，不再論述），... 兩車碰
    撞後，當時並不知道丁○○有倒地受傷，直到張先生通知我
    的時候，我才知道剛才與我擦撞的小姐有倒地受傷，並未加
    速逃逸云云。惟查：右揭事實，業據被告於警詢時自承：超
    車時，我車後車輪擦撞到丁○○機車前車輪而肇事等語甚詳
    ，有被告按捺指印確認無誤之台北市政府警察局萬華分局交
    通分隊交通事故談話紀錄表在卷可按，並經證人即警員乙○○到庭結證其製作上述交通事故談話紀錄表之經過明確；且
    據證人丁○○就被告肇事經過到庭結證屬實（均本院九十四
    年五月二十日審判筆錄參照）。證人即目擊證人丙○○並就
    被告肇事後之作為於偵查中結證稱：告訴人傾倒，被告有減
    速並回頭看了一下，即往前騎走等語（偵查卷第四十六頁參
    照）；於本院審理時結證稱：雷小姐就倒地，我就停下來看
    ，甲○○也有停下來看一下，但是就繼續行駛，...，我就
    去追甲○○，追到後，我就告訴他：「你撞到人，還不回去
    看」，... （檢察官問：當甲○○停車回頭看時，雷小姐已
    經倒地嗎？）是的，已經倒地；... （檢察官問：甲○○停
    下車，回頭看時，天色如何？）我看的一清二楚等語甚詳。
    查被告與丙○○素不相識一節，為被告所不爭，則證人丙○○路見不平，顯無故意設詞誣陷被告之理。參以：被告既自
    承：因發生擦撞而左右搖晃等詞（本院九十四年五月二十日
    審判筆錄第二十頁參照），則其就對造已因擦撞而倒地受傷
    一事，斷無全然不覺之理。此外，並有西園醫院診斷證明書
    、道路交通事故現場圖、補充資料表、車損照片附卷可稽。
    綜上所述，被告空言辯稱：當時不知丁○○已倒地受傷云云
    ，顯係事後卸責之詞，不足採信。本件事證明確，被告肇事
    逃逸犯行洵堪認定。
二、核被告所為，係犯刑法第一百八十五條之四之肇事逃逸罪。
    爰審酌被告肇事時因一時失慮而逃逸之犯罪動機、犯罪手段
    、犯罪所生之危害、及於本院審理中已與被害人達成民事和
    解，有撤回告訴狀可按等一切情狀，量處如主文所示之刑，
    並諭知易科罰金之折算標準。又被告雖曾因賭博案件經判處
    有期徒刑五月，然於八十一年十一月十八日執行完畢後即未
    再受任何有期徒刑以上刑之宣告，有臺灣高等法院被告前案
    紀錄表附卷得考，其此次因一時失慮，偶罹刑典，事後已取
    得被害人諒解，復與被害人達成民事和解，經此刑之宣告後
    ，應知警惕而無再犯之虞，本院因認所宣告之刑以暫不執行
    為適當，爰併予宣告緩刑三年，用啟自新。
貳、不受理部分（即被訴過失傷害部分）
一、公訴意旨另以：被告甲○○於九十三年八月十七日晚間十一
    時四分許，騎乘車號ＡＵＩ八三一號重型機車，沿光復橋由
    台北市方向往台北縣行駛，行經第十一號燈桿處，原應注意
    超車時，應與前車保持相當之安全距離，且依當時天候、照
    明及市區○○道路○路面乾燥無障礙，視距良好之情形，又
    非不能注意，竟於由右側超越丁○○所騎乘之車號Ｎ八六
    ─二六八號重型機車時，疏未注意保持安全距離，致所騎乘
    之機車後輪與丁○○機車前輪發生擦撞，丁○○騎乘之機車
    因而倒地，使丁○○受有頭部外傷、左額撕裂傷、顏面多處
    、兩側手肘、膝、及左下腹部多處創傷等傷害。因認被告另
    涉有刑法第二百八十四條第一項前段之過失傷害罪嫌。
二、按告訴乃論之罪，告訴人於第一審辯論終結前得撤回其告訴
    ，又告訴經撤回者，應諭知不受理之判決，且該項判決得不
    經言詞辯論為之，刑事訴訟法第二百三十八條第一項、第三
    百零三條第三款、第三百零七條分別定有明文。
三、查本件告訴人丁○○告訴被告過失傷害部分，起訴書認係觸
    犯刑法第二百八十四條第一項前段之過失傷害罪，依同法第
    二百八十七條前段之規定，須告訴乃論。茲據告訴人具狀撤
    回告訴，有告訴人所具撤回告訴狀在卷可按，依照首開說明
    ，本件過失傷害部分，爰不經言詞辯論，逕諭知不受理之判
    決。
據上論斷，應依到事訴訟法第二百九十九條第一項前段、第三百
零三條第三款、第三百零七條，刑法第一百八十五條之四、第四
十一條第一項前段、第七十四條第二款，罰金罰鍰提高標準條例
第二條，判決如主文。
本案經檢察官彭慶文到庭執行職務。
中　　華　　民　　國　　94　　年　　7 　　月　　15　　日
　　　　　　　　　刑事第十三庭  審判長  法　官  朱瑞娟
                                        法  官  陳慧萍
                                        法  官  吳佳薇
如不服本判決，應於判決送達後10日內，向本院提出上訴狀。
                                        書記官  謝韻華
中　　華　　民　　國　　94　　年　　7 　　月　　15　　日
附錄本案論罪法條全文：
中華民國刑法第185條之4
 駕駛動力交通工具肇事，致人死傷而逃逸者，處六月以上五年以
下有期徒刑。
